【裁判字號】    99,審訴,318
【裁判日期】    990528
【裁判案由】    偽造文書等
【裁判全文】
臺灣桃園地方法院刑事判決             99年度審訴字第318號
公  訴  人  臺灣桃園地方法院檢察署檢察官
被      告  甲○○
上列被告因偽造文書等案件，經檢察官提起公訴（98年度偵字第
19552 號），被告於本院準備程序進行中，就被訴事實為有罪之
陳述，經本院告知簡式審判程序意旨，並聽取公訴人及被告之意
見後，本院合議庭裁定改依簡式審判程序審理，茲判決如下：
    主      文
甲○○意圖為自己不法之所有，以詐術使人將本人之物交付，處
有期徒刑柒月；又意圖為自己不法之所有，以詐術使人將本人之
物交付，處有期徒刑捌月；又行使偽造私文書，足以生損害於公
眾及他人，處有期徒刑伍月，臺灣土地銀行花蓮分行匯款申請書
貳紙上偽造之「臺灣土地銀行花蓮分行現金收付林一明」印文各
壹枚均沒收；應執行有期徒刑壹年伍月，臺灣土地銀行花蓮分行
匯款申請書貳紙上偽造之「臺灣土地銀行花蓮分行現金收付林一
明」印文各壹枚均沒收。
    事實及理由
一、犯罪事實：甲○○基於意圖為自己不法之所有，於民國97年
    3 月20日前之某日，在丙○○位於桃園縣新屋鄉華清村北勢
    22之13號之住處，向丙○○及丙○○之夫乙○○誆稱其經營
    模型飛機店，工廠在菲律賓，並出示警政署公文表示其已標
    得警政署之模型飛機採購案，復佯稱自己擁有30萬美金定存
    及不動產，該標案可獲利新臺幣 (下同）160 萬元，並交付
    以飛行兄弟國際有限公司（下稱飛行兄弟公司）之出資計價
    表1 紙與丙○○，使丙○○陷於錯誤，於97年3 月20日在上
    址交付60萬元投資款與甲○○。甲○○於同年5 月22日，接
    續上開犯意，向丙○○復佯稱模型飛機即將出貨，需付款給
    工廠，丙○○陷於錯誤，遂至桃園縣中壢市臺灣銀行領取現
    金25萬元交付與甲○○。甲○○於上開時地，另基於意圖為
    自己不法之所有，向乙○○佯稱其與民航局長關係良好，多
    次遊說乙○○投資民航局航空科學館委外經營案，且誆稱該
    經營案係由甲○○、甲○○之長官、民航局長張國政姪子、
    航空城業務主管及乙○○等人各佔1 股，使乙○○陷於錯誤
    ，於同年4 月25日在中國信託銀行中壢分行匯款108 萬元至
    甲○○臺灣土地銀行（下稱土地銀行）北桃園分行帳號0000
    00000000號帳戶內。俟經丙○○及乙○○查覺有異，屢次向
    甲○○催討投資款，甲○○因不堪其擾，竟基於偽造私文書
    並持以行使之犯意，先於不詳時地委請不知情之刻印業者，
    偽刻「臺灣土地銀行花蓮分行現金收付林一明」之印章1 枚
    （未扣案）後，在該銀行匯款申請書「收訖戳記」欄上，偽
    蓋上開印章2 枚，用以表示上開銀行已收受85萬元及108 萬
    元匯款後，於同年8 月22日15時20分許通知丙○○、乙○○
    已匯款至渠等帳戶內，且於同年8 月23日某時，將上開匯出
    匯款申請書2 紙傳真與丙○○、乙○○而行使之，足以生損
    害於丙○○、乙○○及土地銀行花蓮分行關於款項匯兌管理
    之正確性。嗣經丙○○於同年8 月25日電詢土地銀行花蓮分
    行始知該行並無上開匯款單上收款章所示「林一明」之行員
    ，且亦無該上開匯款，始知受騙。
二、證據名稱：
  (一)被告甲○○於本院準備程序及審理時之自白。
  (二)告訴人即被害人乙○○、丙○○於檢察事務官訊問時之指述
    。
  (三)投資飛機模型計價單、承諾書、告訴人乙○○之中國信託商
    業銀行匯款申請書、交通部民用航空局桃園國際航空站97年
    10月7 日桃站管字第0970018155號書函、臺灣土地銀行花蓮
    分行98年6 月16日蓮管字第0980003244號函各1 份、偽造之
    土地銀行花蓮分行匯款申請書2 紙及借據3 張。
  (四)臺灣高等法院被告前案紀錄表1 份。
三、附記事項：
    偽造之土地銀行花蓮分行匯款申請書2 紙雖已分別行使而交
    付告訴人乙○○、丙○○，非屬被告所有之物，惟其上偽造
    之「臺灣土地銀行花蓮分行現金收付林一明」印文共2 枚，
    應依刑法第219 條之規定，不論屬於犯人與否，均宣告沒收
    。至上開偽刻之印章，業經被告丟棄而未扣案，為免將來執
    行困難，爰不予宣告沒收。
四、應適用之法條：刑事訴訟法第299 條第1 項前段、第273 條
    之1 第1 項、第310 條之2 、第454 條第1 項，刑法第216
    條、第210 條、第339 條第1 項、第51條第5 款、第219 條
    ，刑法施行法第1 條之1 第1 項、第2 項前段。
五、如不服本判決，得自收受送達之翌日起10日內向本院提出上
    訴狀（應附繕本），其未敘述上訴理由者，應於上訴期間屆
    滿後20日內補提理由書狀於本院，上訴於臺灣高等法院。
本案經檢察官丁俊成到庭執行職務。
中    華    民    國    99    年    5     月    28    日
                  刑事庭        法  官  林靜梅
以上正本證明與原本無異。
如不服本判決應於收受判決後10日內向本院提出上訴書狀，並應
敘述具體理由。其未敘述上訴理由者，應於上訴期間屆滿後20日
內向本院補提理由書(均須按他造當事人之人數附繕本)「切勿逕
送上級法院」。
                                書記官  郭怡君
中    華    民    國    99    年    5     月    28    日
本案論罪科刑法條：
中華民國刑法第210條
偽造、變造私文書，足以生損害於公眾或他人者，處五年以下有
期徒刑。
中華民國刑法第216條
行使第二百十條至第二百十五條之文書者，依偽造、變造文書或
登載不實事項或使登載不實事項之規定處斷。
中華民國刑法第339條
意圖為自己或第三人不法之所有，以詐術使人將本人或第三人之
物交付者，處五年以下有期徒刑、拘役或科或併科一千元以下罰
金。
以前項方法得財產上不法之利益或使第三人得之者，亦同。
前二項之未遂犯罰之。

司法院資訊處製作；財團法人民間司法改革基金會備份。
